【裁判字號】    97,審易,448
【裁判日期】    980227
【裁判案由】    毒品危害防制條例
【裁判全文】
臺灣士林地方法院刑事判決             97年度審易字第448號
公  訴  人  臺灣士林地方法院檢察署檢察官
被      告  甲○○
上列被告因違反毒品危害防制條例案件，經檢察官提起公訴（九
十七年度毒偵字第一九五二號），被告為有罪之陳述，本院裁定
改行簡式審判程序，並判決如下：
    主  文
甲○○施用第二級毒品，累犯，處有期徒刑柒月。
    事  實
一、甲○○前因施用毒品案件，先後二次經觀察、勒戒後，均認
    無繼續施用毒品之傾向，由臺灣士林地方法院檢察署檢察官
    於民國八十七年七月二十二日、八十八年二月二十五日以八
    十七年度偵字第五九三０、一一六六四號為不起訴處分確定
    。又因施用毒品案件，經強制戒治後付保護管束，於九十年
    五月一日保護管束期滿未經撤銷視為強制戒治執行完畢，並
    由臺灣士林地方法院檢察署檢察官以八十九年度毒偵字第二
    四號提起公訴，嗣經本院以八十九年度易字第五四一號判決
    處有期徒刑七月確定，再因施用毒品案件，經送強制戒治後
    ，於九十三年一月九日因法律修正釋放出所，並經臺灣士林
    地方法院檢察署檢察官以九十二年度毒偵字第一八五、三一
    ０號提起公訴，由本院以九十二年度訴字第二二九號判決施
    用第一級毒品處有期徒刑十月、施用第二級毒品處有期徒刑
    三月，應執行有期徒刑一年確定，並於九十三年十二月二十
    日縮刑期滿執行完畢。詎甲○○仍不知悛悔，於前案強制戒
    治執行完畢釋放後五年內，復基於施用第二級毒品甲基安非
    他命之犯意，於九十七年七月二十八日晚間六時許，在其位
    於臺北市大同區○○○路○段三三五巷三三號三樓之住處，
    將甲基安非他命置於吸食器內，再用火燒烤使其產生煙霧之
    方式，施用甲基安非他命一次，嗣於九十七年七月三十一日
    晚間六時三十分許，因另案通緝為警查獲，經採集其尿液送
    驗結果呈安非他命、甲基安非他命陽性反應，始悉上情。
二、案經臺北市政府警察局大安分局報請臺灣士林地方法院檢察
    署檢察官偵查起訴。
    理  由
一、前揭犯罪事實，業據被告甲○○於本院審理時供認不諱，又
    被告為警查獲時，經採集其尿液送檢驗結果，呈安非他命及
    甲基安非他命陽性反應，有臺北市政府警察局偵辦毒品案件
    尿液檢體委驗單（檢體編號：018024）及臺灣尖端先進生技
    醫藥股份有限公司九十七年八月二十二日實驗室檢體編號AC
    40812 號濫用藥物檢驗報告各一份在卷可稽，足徵被告自白
    與事實相符。本件事證明確，被告犯行堪以認定。
二、按犯毒品危害防制條例第十條之施用毒品罪者，檢察官應聲
    請法院裁定令被告入勒戒處所觀察、勒戒。觀察、勒戒後，
    檢察官依據勒戒處所之陳報，認受觀察、勒戒人無繼續施用
    毒品傾向者，應即釋放，並為不起訴處分；認受觀察、勒戒
    人有繼續施用毒品傾向者，檢察官應聲請法院裁定令入戒治
    處所施以強制戒治。經觀察、勒戒或強制戒治執行完畢釋放
    後，五年內再犯毒品危害防制條例第十條之罪者，檢察官應
    依法追訴，毒品危害防制條例第二十條第一項、第二項、第
    二十三條第二項分別定有明文。查被告前因施用毒品案件，
    經送強制戒治後，於九十三年一月九日因法律修正釋放出所
    ，並經臺灣士林地方法院檢察署檢察官以九十二年度毒偵字
    第一八五、三一０號提起公訴，由本院以九十二年度訴字第
    二二九號判決施用第一級毒品處有期徒刑十月、施用第二級
    毒品處有期徒刑三月，應執行有期徒刑一年確定，有臺灣士
    林地方法院檢察署九十二年度毒偵字第一八五、三一０號起
    訴書、本院九十二年度訴字第二二九號判決書、被告之法務
    部全國檢察官線上查詢刑案人犯在監所最新資料報表、刑案
    資料查註紀錄表及全國施用毒品案件紀錄表各一份在卷可參
    ，被告於強制戒治執行完畢釋放後，五年內再犯毒品危害防
    制條例第十條之罪，經檢察官提起公訴，本院應予審理。按
    甲基安非他命係毒品危害防制條例第二條第二項第二款所稱
    之第二級毒品。核被告施用甲基安非他命之行為，係犯毒品
    危害防制條例第十條第二項之施用第二級毒品罪。被告持有
    甲基安非他命進而施用，其持有甲基安非他命之低度行為應
    為施用甲基安非他命之高度行為所吸收，不另論罪。又被告
    有事實欄所述犯罪科刑執行情形，有臺灣高等法院被告前案
    紀錄表附卷可參，其於有期徒刑執行完畢後，五年內故意再
    犯有期徒刑以上之本罪，應依刑法第四十七條第一項之規定
    論以累犯，並加重其刑。爰審酌被告有多次施用毒品前科，
    素行不佳，惟考量其僅施用甲基安非他命一次及犯罪戕害自
    己身心健康，與犯罪後供認犯行之態度等一切情狀，量處如
    主文所示之刑。
據上論斷，應依刑事訴訟法第二百九十九條第一項前段、第二百
七十三條之一第一項，毒品危害防制條例第十條第二項，刑法第
十一條前段、第四十七條第一項，判決如主文。
本案經檢察官蔡元仕到庭執行職務。
中    華    民    國    98    年    2     月     27   日
                  刑事第一庭法  官  周明鴻
以上正本證明與原本無異。
如不服本判決應於收受判決後10日內向本院提出上訴書狀，並應
敘述具體理由；其未敘述上訴理由者，應於上訴期間屆滿後20日
內向本院補提理由書（均須按他造當事人之人數附繕本）「切勿
逕送上級法院」。
                            書記官  丁梅芬
中    華    民    國    98    年    2     月     27   日
附錄論罪科刑法條：
毒品危害防制條例第十條第二項
施用第二級毒品者，處 3 年以下有期徒刑。


司法院資訊處製作；財團法人民間司法改革基金會備份。
